【裁判字號】    92,上訴,10
【裁判日期】    920611
【裁判案由】    偽造貨幣
【裁判全文】
臺灣高等法院花蓮分院刑事判決                      九十二年度上訴字第一號
    上訴人即被告  乙○○
    指定  辯護人  本院助理法官劉柏駿
右上訴人即被告因偽造貨幣案件，不服臺灣台東地方法院九十年度訴字第一一四號中
華民國九十一年十月十一日第一審判決（起訴案號：臺灣台東地方法院檢察署九十年
度偵字第六七六號、第六八二號），就其中行使偽造通用紙幣部分提起上訴，本院判
決如左：
    主  文
上訴駁回。
    事實及理由
一本案經本院審理結果，認第一審判決就檢察官起訴行使偽造通用紙幣部分，依刑法
  第一百九十六條第一項之行使偽造通用紙幣罪判決被告乙○○有期徒刑四年，並諭
  知扣案之偽造通用紙幣千元券十七張沒收，認事用法及量刑均無不當，應予維持，
  除引用一審判決書記載之事實、理由及證據外，本院另補充理由如下：
  (一)被告乙○○於檢察官偵查及原審審理時就伊與鄭英貴、甲○○共同於九十年三月
    二十九日集資一萬元前往屏東購買偽鈔部分之陳述，或稱鄭英貴出七千元，伊出
    三千元（見偵字第六七六號偵查卷第三二頁）；或稱鄭英貴出五千元，甲○○出
    三千元，伊出二千元（見上揭偵查卷第三三頁），或稱一萬元都是鄭英貴出的（
    見原審卷(一)第二四五頁、原審卷(二)第一四八頁），或稱伊與鄭英貴各出五千元，
    甲○○是參在鄭英貴部分內（甲○○出三千元，鄭英貴出二千元─見本院卷第一
    八三頁），前後並不相符，惟被告乙○○所供伊分得五十三張偽鈔的其中二十八
    張，鄭英貴分得其中二十五張之陳述，則前後一貫，且核與鄭英貴之供述相符，
    本院認被告乙○○所供伊與鄭英貴各出五千元（甲○○所出的三千元是包括在鄭
    英貴的五千元之內）一節，核與被告乙○○、鄭英貴各自取得一半偽鈔（甲○○
    與鄭英貴合股）之情狀吻合，衡情較屬可信。
  (二)又被告乙○○雖於偵查中指證鄭英貴、甲○○參與其九十年三月八日購買偽鈔之
    犯行，惟其此部分供述前後一再反覆，且核與鄭英貴於偵審中之供述不合，本院
    參照本案係鄭英貴於九十年三月三十一日在台東市行使偽鈔被警逮捕後，引導承
    辦員警前往逮捕乙○○而查獲（見偵字第六八二號偵查卷第十三頁正面），被告
    乙○○對鄭英貴有所懷恨，因而挾怨誇大鄭英貴及其友人甲○○犯行之可能性確
    實存在，是被告乙○○嗣後於本院九十二年五月二十八日審理時所稱伊挾怨誣指
    鄭英貴、甲○○有此部分犯行之陳述，要屬可信，從而原審認定甲○○、鄭英貴
    並未參與該次購買偽鈔，亦無違誤。
  (三)另被告乙○○所供伊所持有之其餘偽造通用紙幣（二十張）因沾水褪色而撕毀丟
    棄，及鄭英貴所供伊所持有之一張偽造通用紙幣千元券因遇水褪色而撕毀丟棄一
    節，核與承辦員警於案發後在鄭英貴身上僅查獲十六張偽造通用紙幣千元券及持
    檢察官所簽發之搜索票前往其住處並未查獲其他偽造通用紙幣等情狀相符（見第
    四一二七號警訊卷第九至十頁），應認該等偽造通用紙幣已經不存在而不另諭知
    沒收。
二被告乙○○上訴意旨略以：原判決所認定之犯罪事實固均屬實，惟伊於案發後協助
  檢察官另行破獲李淵源所主持之偽鈔集團，並協助警方破獲多枝槍枝，原審量刑過
  重云云。查被告乙○○於本案偵查期間協助檢警破獲李淵源所主持之偽鈔集團有功
  ，已經原審於審酌刑法第五十七條各款情形時併予以斟酌，有原審判決書第十二頁
  （倒數第八至第七行）之記載可稽，原審因而就被告乙○○此部分犯行量處有期徒
  刑四年，亦屬允當。至其另於警方調查期間提供線索供警方破獲槍枝等情，卷內並
  無任何資料可資佐證，且即便屬實，亦屬警方是否應對伊有所獎勵之問題，與本案
  所應斟酌之犯罪後態度無直接關聯，是被告乙○○以前揭事由指摘原審量刑不當，
  尚不足取，其上訴應予駁回。
據上論斷，應依刑事訴訟法第三百七十三條、第三百六十八條，判決如主文。
本案經檢察官崔紀鎮到庭執行職務。
中      華      民      國    九十二    年      六      月     十一     日
                                    審判長法官  謝  志  揚
                                          法官  陳  淑  媛
                                          法官  何  方  興
右正本證明與原本無異。
如不服本判決應於判決送達後十日內向本院提出上訴狀。其未敘述理由者，並應於提
出上訴狀後十日內向本院補提理由狀（須附繕本）。
                                        書記官  劉  妙  娘
中      華      民      國    九十二    年      六      月     十一     日


司法院資訊處製作；財團法人民間司法改革基金會備份。
